【裁判字號】    97,智,9
【裁判日期】    970707
【裁判案由】    侵權行為損害賠償
【裁判全文】
臺灣高雄地方法院民事判決                 97年度智字第9號
原      告  甲○○○○○○○○○公司
            LOUIS VU.
法定代理人  乙○○Peter.
訴訟代理人  王志傑律師
            吳佩玲律師
            陳淑真律師
            周憲文律師
            謝天仁律師
            謝樹藝律師
上一訴訟代
理人之  複
代  理  人  張名賢律師
被      告  丙○○
上當事人間請求侵權行為損害賠償事件，本院民國97年6 月16日
言詞辯論終結，判決如下：
    主      文
被告應給付原告新臺幣壹佰萬元，及自民國九十七年一月九日起
至清償日止，按年息百分之五計算之利息。
被告應負擔費用，將本件判決書之法院名稱、案號、當事人、代
理人、案由及主文之內容，以十四公分乘以五公分之版面之十號
細明體字體刊載於中國時報全國版報頭下壹日。
訴訟費用由被告負擔。
本判決第一項於原告以新臺幣參拾參萬肆仟元供擔保後，得假執
行。
    事實及理由
壹、程序事項：
一、本件被告經合法通知，未於言詞辯論期日到場，核無民事訴
    訟法第386 條所列各款情形，爰依原告之聲請，由其一造辯
    論而為判決。
二、次按訴狀送達後，原告不得將原訴變更或追加，但擴張或減
    縮應受判決事項之聲明者，不在此限，民事訴訟法第255 條
    第1 項第3 款定有明文。本件原告原起訴請求為：(一)被告應
    給付原告新台幣（下同）100 萬元及自起訴狀繕本送達翌日
    ，即民國97年1 月9 日起算之法定遲延利息；(二)被告不得再
    使用如準備書（一）狀附表一所示之註冊商標於所指定之使
    用商品；(三)被告應負擔費用，將本件民事判決之一部（包含
    標題、案號、當事人、代理人、案由、主文）以14公分乘5
    公分之版面，登載於中國時報全國版報頭下1 日。嗣原告於
    本院審理時，具狀請求變更聲明為：(一)被告應給付原告100
    萬元及自起訴狀繕本送達翌日，即97年1 月9 日起算之法定
    遲延利息；(二)被告應負擔費用，將本件民事判決之一部（包
    含標題、案號、當事人、代理人、案由、主文）以14 公 分
    乘以5 公分之版面之10號細明體字體刊載於中國時報全國版
    報頭下1 日。依上說明，原告之縮減及變更聲明，應認係基
    於同一事實而分別減縮及擴張應受判決事項之聲明，且不甚
    礙被告之防禦及訴訟之終結，於法自無不合，自應准許，先
    予敘明。
三、本案原告起訴時法定代理人為潘大年（Daniel  R. Plane）
    ，嗣於審理中，法定代理人變更為乙○○（Peter Chong ）
    ，並由其聲明承受訴訟，核無不合，應予准許。
貳、實體事項：
一、本件原告起訴主張：被告明知如附件所示商標圖案，業經原
    告向經濟部智慧財產局申請註冊登記，而取得商標專用權，
    詎在未經原告同意或授權之情形下，於96年5 月18日在大陸
    地區廣東省珠海市，向不詳姓名之人販入仿冒上開商標之商
    品，並將之輸入臺灣地區；又於同年6 月27日在台北市西門
    町某賓館，向綽號「阿宏」之人販入仿冒上開商標之商品。
    嗣於同年7 月2 日在高雄市○○街57巷12號住處，經警搜索
    查獲仿冒上開商標之皮包、手錶等共計69件，而侵害原告之
    商標權。爰依商標法第61條第1 項、第63條第1 項第3 款、
    第64條提起本訴，聲明請求判命：(一)被告應給付原告100 萬
    元及自起訴狀繕本送達翌日，即97年1 月9 日起算之法定遲
    延利息；(二)被告應負擔費用，將本件民事判決之一部（包含
    標題、案號、當事人、代理人、案由、主文）以14公分乘以
    5 公分之版面之10號細明體字體刊載於中國時報全國版報頭
    下1 日；(三)第(一)項請求，願供擔保請准宣告假執行。
二、被告未於本院言詞辯論期日到場，亦未提出書狀作何聲明及
    陳述。
三、原告主張被告經營仿冒LV商標商品之販賣而侵害原告商標權
    等事實，業據本院調取本院96年度易字第2718號違反商標法
    刑事卷宗查核屬實，並有經濟部智慧財產局商標檢索資料1
    紙、鑑定證明書1 份、鑑定報告書1 紙、鑑定人員王明廉之
    調查筆錄1 份、扣押物品目錄表1 份及照片3 張附於上開刑
    事卷宗內可稽；又於刑事案件審理中，被告亦自承確有如原
    告所主張至大陸地區廣東省珠海市及台北市西門町某賓館內
    購買仿冒原告公司所生產商品之情事，被告亦自承其亦有販
    賣之意圖，但尚未售出即被警查獲等情（見卷附本院96年度
    易字第2718號刑事卷宗中96年12月26日審判筆錄），被告既
    經本院合法通知，未於本院言詞辯論期日到庭，亦未提出書
    狀為任何聲明或陳述，或為調查證據之請求，足堪認定原告
    上開主張為真實，被告確有侵害原告公司商標權之行為。
四、茲本件應審究者在於，原告請求賠償之金額及請求被告刊登
    本件民事判決之一部，是否有理由？茲分述如下：
（一）關於原告得請求之損害賠償金額部分：
    (一)按商標權人對於侵害其商標權者，得請求損害賠償，並得
      請求排除其侵害；有侵害之虞者，得請求防止之，商標法
      第61條第1 項定有明文。又商標權人請求損害賠償時，得
      就下列各款擇一計算其損害：１、依民法第216 條規定。
      但不能提供證據方法以證明其損害時，商標權人得就其使
      用註冊商標通常所可獲得之利益，減除受侵害後使用同一
      商標所得之利益，以其差額為所受損害。２、依侵害商標
      權行為所得之利益；於侵害商標權者不能就其成本或必要
      費用舉證時，以銷售該項商品全部收入為所得利益。３、
      就查獲侵害商標權商品之零售單價500 倍至1,500 倍之金
      額。但所查獲商品超過1,500 件時，以其總價定賠償金額
      。前項賠償金額顯不相當者，法院得予酌減之。商標法第
      63條第1 、2 項定有明文。
    (二)本件被告既確侵害原告之商標權，已如前述，揆諸上開規
      定，原告自得向被告請求損害賠償。經查，雖原告主張高
      雄地區他案中販賣仿冒LV商標商品者，多以1,000 元至3,
      500 元價格販賣，故請求以前開最高零售單價1,000 元資
      為計算標準，並以該零售單價之1,500 倍計算損害額等語
      ，然被告於本院96年度易字第2718號刑事案件警詢中已辯
      稱其尚未出售其所購得之仿冒LV商標商品，即為警查獲等
      語，在未有積極證據足證被告確已售出其所販入仿冒商標
      商品之情形下，本院衡酌本件所查獲被告侵害原告商標權
      之產品共計有仿冒LV商標之男用斜背包9 只、名片皮夾14
      只、短皮夾11只、長皮夾11只、手拿包5 只、筆記本1 本
      、女用手拿包11只、腰包1 只、表箱1 只、休閒鞋2 雙、
      手錶3 只，合計共69件，侵害原告商標權之商品數量非鉅
      ，被告並於刑事案件稱係以10萬元購入包括仿冒原告所有
      商標權商品在內之146 件物品，則本院於斟酌上開情狀後
      ，認被告侵害原告商標權之商品零售均價，應以1,000 元
      為合理，而倍數則以零售單價之1,000 倍計為適當；從而
      原告本件得請求賠償之損害金額應為1,000,000 元（計算
      式：1,000 元×1,000 ＝1,000,000） 。
（二）關於原告請求被告刊登本件民事判決之一部：
      末按，商標權人得請求由侵害商標權者負擔費用，將侵害
      商標權情事之判決書內容全部或一部登載新聞紙。商標法
      第64條定有明文。此乃屬被害人請求為回覆信譽之處分，
      其方法及範圍如何方為適當，法院應參酌被害人之請求及
      其身份、地位、被害程度等各種情事而為裁量。本件斟酌
      被告侵原告商標權之態樣，以及數量等一切情狀，認原告
      所請求被告負擔費用，將本件判決書之法院名稱、案號、
      當事人、代理人、案由及主文之內容，以14公分×5 公分
      之版面之10號細明體字體刊載於中國時報全國版報頭下1
      日，核屬適當，應准許之。
五、綜上所述，被告既有原告所主張侵害原告商標權之行為，從
    而，原告依據商標法第61條第1 項、第63條、第64條之規定
    ，請求被告給付1,000,000 元及自起訴狀繕本送達翌日，即
    97年1 月9 日起至清償日止，按週年利率5 ％計算之利息，
    並請求被告負擔費用，將本件判決書之法院名稱、案號、當
    事人、代理人、案由及主文之內容，以14公分×5 公分之版
    面之10號細明體字體刊載於中國時報全國版報頭下1 日，為
    有理由，自應准許。
六、本判決第一項原告既陳明願供擔保，聲請宣告假執行，經核
    於法並無不合，爰酌定相當擔保金額准許之。
據上論結，本件原告之訴為一部有理由，一部無理由，依民事訴
訟法第385 條第1 項前段、第78條、第390 條第2 項，判決如主
文。
中    華    民    國    97    年    7     月    7     日
                  民事鳳山分庭法  官  李怡諄
正本係照原本作成。
如不服本判決，應於送達後20日內，向本院提出上訴狀並表明上
訴理由，如於本判決宣示後送達前提起上訴者，應於判決送達後
10日內補提上訴理由書（須附繕本）。
中    華    民    國    97    年    7     月    7     日
                              書記官  陳建琪


司法院資訊處製作；財團法人民間司法改革基金會備份。
